臺灣臺中地方法院刑事裁定
111年度聲字第607號
聲  請  人  臺灣臺中地方檢察署檢察官
受  刑  人  廖啓盛



上聲請人因受刑人數罪併罰有二裁判以上，聲請定其應執行之刑
（111年度執聲字第316號、111年度執字第1573號），本院裁定
如下：
    主    文
廖啓盛所犯如附表所示之罪，所處如附表所示之刑，應執行有期
徒刑壹年，如易科罰金，以新臺幣壹仟元折算壹日。
    理    由
一、聲請意旨略以：上開受刑人廖啓盛犯數罪，經判決確定如附
    表，應依刑法第53條、第51條第5 款，定應執行之刑，爰依
    刑事訴訟法第477條第1項之規定聲請裁定，併請依照刑法第
    41條第1項、第8項，諭知易科罰金之折算標準。
二、按裁判確定前犯數罪者，併合處罰之；數罪併罰，有二裁判
    以上者，依刑法第51條之規定，定其應執行刑；宣告多數有
    期徒刑者，於各刑中之最長期以上，各刑合併之刑期以下，
    定其刑期，但不得逾30年；第1項至第4項及第7項之規定，
    於數罪併罰之數罪均得易科罰金或易服社會勞動，其應執行
    之刑逾6月者，亦適用之，刑法第50條第1項前段、第53條、
    第41條第8項分別定有明文。再按法律上屬於自由裁量事項
    ，尚非概無法律性之拘束，在法律上有其外部界限及內部界
    限，前者法律之具體規定，使法院得以具體選擇為適當裁判
    ，此為自由裁量之外部界限，後者法院為自由裁量時，應考
    量法律之目的，法律秩序之理念所在，此為自由裁量之內部
    界限。法院為裁判時，二者均不得有所踰越。而在數罪併罰
    而有2 裁判以上，應定其應執行刑之案件，法院所為刑之酌
    定，對於法律之內、外部界限，仍均應受其拘束（最高法院
    91年度台非字第32號判決意旨參照）。再以刑罰之科處，應
    以行為人之責任為基礎，考量人之生命有限，刑罰對被告造
    成之痛苦程度，係以刑度增加而生加乘效果，而非等比方式
    增加，如以實質累加方式執行，刑責恐將偏重過苛，不符現
    代刑事政策及刑罰之社會功能，故透過定應執行刑程序，採
    限制加重原則，授權法官綜合斟酌被告犯罪行為之不法與罪
    責程度、各罪彼此間之關聯性（例如數罪犯罪時間、空間、
    各行為所侵害法益之專屬性或同一性、數罪對法益侵害之加
    重效應等）、數罪所反應被告人格特性與傾向、對被告施以
    矯正之必要性等，妥適裁量最終具體應實現之刑罰，以符罪
    責相當之要求。因此，法院於酌定執行刑時，應體察法律恤
    刑之目的，為妥適之裁量，俾符合實質平等原則（最高法院
    105年度台抗字第626號裁定意旨參照）。
三、經查：
　　本件受刑人因竊盜、偽造文書等案件，經本院先後判處如附
    表所示之刑（詳如附表所示），均經分別確定在案，有各該
    判決書、臺灣高等法院被告前案紀錄表附卷可稽。茲檢察官
    以本院為犯罪事實最後判決之法院聲請定應執行之刑，聲請
    人認應依刑法第53條、第51條第5款規定聲請定其應執行之
    刑，並依同法第41條第1項、第8項規定諭知易科罰金之折算
    標準，本院審核認本件聲請與首揭法條規定尚無不合，應予
    准許。是本院定其應執行刑，不得逾越刑法第51條第5款所
    定法律之外部界限，即不得重於附表編號1至3所示之罪之總
    和（有期徒刑1年6月），亦應受內部界限之拘束，即編號1
    所示之宣告刑有期徒刑3月與編號2、3已定執行刑有期徒刑1
    0月之總合（有期徒刑1年1月），本院考量受刑人就附表所
    犯各罪，為罪質不同之竊盜罪與偽造文書犯罪，犯罪時間相
    近，分為109年12月15日、109年11月19日（2次）、109年11
    月18日，揆諸前開法律見解，倘就其刑度予以實質累加，尚
    與現代刑事政策及刑罰之社會功能不符，茲考量上情，兼衡
    被告所犯各罪之法律之目的、違反之嚴重性及貫徹刑法量刑
    公平正義理念，爰就附表所示各罪定其應執行之刑如主文所
    示，並諭知易科罰金之折算標準。
四、依刑事訴訟法第477條第1項，刑法50條第1項前段、第53條
    、第51條第5款、第41條第1項前段、第8項，裁定如主文。 
中　　華　　民　　國　　111 　年　　2 　　月　　18　　日
                  刑事第九庭    法  官  彭國能
上正本證明與原本無異。
如不服本裁定，應於送達後五日內，向本院提出抗告狀。
                                書記官  陳宇萱
中　　華　　民　　國　　111 　年　　2 　　月　　18　　日
附表：受刑人廖啟盛定應執行刑案件一覽表　　
編　　　　　號  1 2 3 罪　　　　　名  竊盜 偽造文書 偽造文書 宣　　告　　刑  有期徒刑3月，如易科罰金以新臺幣1,000元折算一日 有期徒刑5月（共2罪），如易科罰金以新臺幣1,000元折算一日 有期徒刑5月，．如易科罰金新臺幣1000元折算一日 犯　罪　日　期  109年12月15日 109年11月19日（2次） 109年11月18日 偵查(自訴)機關年　度　案　號  臺中地檢110年度偵緝字第710號 臺中地檢110年度偵緝字第704號 臺中地檢110年度偵緝字第704號 最　後事實審 法　　院 臺中地院 臺中地院 臺中地院  案　　號 110年度豐簡字第379號 110年度訴字第1350號 110年度訴字第1350號  判決日期 110年7月22日 110年11月30日 110年11月30日 確定判決 法　　院 臺中地院 臺中地院 臺中地院  案　　號 110年度豐簡字第379號 110年度訴字第1350號 110年度訴字第1350號  判決確定日期 110年8月23日 110年12月13日 110年12月13日 是否為得易科罰金之案件      是     是     是     備       註  臺中地檢110年度執字第10680號 臺中地檢111年度執字第1573號。編號2、3號定應執行有期徒刑10月 臺中地檢111年度執字第1573號。編號2、3號定應執行有期徒刑10月